【裁判字號】    98,抗,394
【裁判日期】    981211
【裁判案由】    定應執行刑
【裁判全文】
臺灣高等法院臺南分院刑事裁定      98年度抗字第394號
抗  告  人
即 受 刑人  甲○○
上列抗告人因檢察官聲請定應執行刑案件，不服臺灣臺南地方法
院中華民國98年10月16日裁定（98年度聲字第1962號）提起抗告
，本院裁定如下：
    主  文
原裁定關於「甲○○所犯如附表編號壹至陸所示之罪刑，應執行
有期徒刑參年捌月」部分撤銷。
甲○○所犯如附表編號壹至陸號所示之罪刑，應執行有期徒刑參
年貳月。
其他抗告駁回。
    理  由
一、抗告意旨略以：
  (一)依據法律之具體規定，法院應在其範圍內選擇適當之裁定，
    並考量法律之目的及法律秩序之理念所在，均不得逾越法定
    裁量之範圍，數罪併罰固屬法院自由裁量之事項，惟仍應受
    外部性及內部性界線之限制，要屬當然。
  (二)抗告人甲○○所犯如原裁定附表編號1至6所示之罪，合併裁
    定應執行刑為有期徒刑3年8月，從形式上觀察雖未違法，惟
    有逾越界線之慮，據臺灣臺南地方法院檢察署98年執字第78
    號指揮書所示，其中編號1至4所示之罪，合併定應執行刑2
    年確定在案，其中編號5至6所示之罪刑分別為8月、9月，其
    總刑期為3年5月，然原審所定執行刑，反而增加3個月的刑
    期，難認適法。
  (三)又編號7至10所示之罪，其刑期分別為8月、10月、11月、8
    月，合計37月（即3年1月），原審法院定執行刑為有期徒刑
    3年，僅減輕1月，顯已違反內部性之限制，剝奪抗告人既得
    之利益，為此提起抗告請求鈞院撤銷改判等語。
二、按法律上屬於自由裁量事項，尚非概無法律性之拘束，在法
    律上有其外部界限及內部界限，前者法律之具體規定，使法
    院得以具體選擇為適當裁判，此為外部界限。後者法院為自
    由裁量時，應考量法律之目的，法律秩序之理念所在，為內
    部界限。法院為裁判時，二者均不得有所逾越。在數罪併罰
    而有二裁判以上，應定其應執行刑之案件，法院所為刑之酌
    定，固屬自由裁量事項，然對於法律之內、外部界限，仍均
    應受其拘束（最高法院85年台抗字第99號裁判要旨參照）。
三、經查：
  (一)本件受刑人甲○○所犯附表編號1至4號所示各罪，前經臺灣
    臺南地方法院以97年度訴字第1595號判決，定應執行刑為有
    期徒刑2年確定；附表編號5、6號所示各罪，分別經同法院
    以97年度訴字第2261號、98年度訴字第342號判決，判處有
    期徒刑8月、9月確定，有前開刑事判決及臺灣高等法院被告
    前案紀錄表附卷可稽；原審依檢察官之聲請，以抗告人所犯
    附表編號1至6所示合計6罪定其應執行有期徒刑3年8月，從
    形式上觀察，雖未踰越刑法第51條第5款所定法律之外部性
    界限，惟已較先前所定應執行有期徒刑2年，加計嗣後分別
    所處有期徒刑8月、9月之總和為重（即編號1至4所定應執行
    刑有期徒刑2年＋編號5有期徒刑8月＋編號6有期徒刑9月＝
    有期徒刑3年5月），而不利於抗告人，難謂與上揭內部性界
    限無違。抗告意旨指摘原裁定就附表編號1至6所定應執行刑
    不當，為有理由，自應由本院將原裁定該部分撤銷，另定應
    執行刑如主文第2項所示。
  (二)至於附表編號7至10所示各罪，原裁定合併定應執行刑為有
    期徒刑3年，從形式上觀察，並未踰越刑法第51條第5款所定
    法律之外部性界限（即各罪宣告刑總和3年1月以下），且予
    以酌減刑期1月，亦未違反前開內部性界線之限制，是原裁
    定就附表編號7至10各罪所定應執行刑，經核無不當，抗告
    意旨指摘「編號7至10所示之罪，其刑期合計37月（即3年1
    月），原審法院定執行刑為有期徒刑3年，僅減輕1月，顯已
    違反內部性之限制，剝奪抗告人既得之利益」云云，為無理
    由，應予駁回。
據上論斷，應依刑事訴訟法第412條、第413條、第477條第1項、
刑法第53條、第51條第5款，裁定如主文。
中    華    民    國    98    年    12    月    11    日
                  刑事第四庭    審判長法  官  吳志誠
                                      法  官  羅心芳
                                      法  官  吳森豐
以上正本證明與原本無異。
如不服本裁定，應於收受本裁定後五日內向本院提出抗告狀。
                                      書記官  岑  玢
中    華    民    國    98    年    12    月    11    日


司法院資訊處製作；財團法人民間司法改革基金會備份。
